【裁判字號】    89,易,536
【裁判日期】    890831
【裁判案由】    侵占
【裁判全文】
臺灣花蓮地方法院刑事判決                          八十九年度易字第五三六號
    公  訴  人  臺灣花蓮地方法院檢察署檢察官
    被      告  甲○○
右列被告因侵占案件，經檢察官提起公訴（八十九年度偵字第八七七號），本院判決
如左：
    主  文
甲○○意圖為自己不法之所有，而侵占離本人所持有之物，處罰金壹仟伍佰元，如易
服勞役，以參佰元折算壹日。
    事  實
一、甲○○於民國八十九年三月五日下午五時許，在花蓮縣吉安鄉花蓮監理站後方田
    裡，見車身沾有污泥而屬王朝輝所有之引擎號碼為ＦＧ三九○三九八號，並未懸
    掛車牌之重型機車乙部（該機車係王朝輝於八十八年十月七日上午七時許，在花
    蓮市日新崗一號即花蓮看守所車棚內失竊，車號為ＨＤＥ－八五二號），顯係離
    本人持有之物，竟意圖為自己不法之所有，侵占上開機車供己騎用，嗣於八十九
    年三月九日晚上十一時三十分許，騎乘上開機車行經花蓮市○○路八十一號前為
    警查獲。
二、案經花蓮縣警察局花蓮分局報請台灣花蓮地方法院檢察署檢察官偵查起訴。
    理  由
一、訊據被告甲○○矢口否認有何侵占犯行，辯稱：系爭機車係伊在田裡拾獲，伊以
    為已沒人要，才牽去修理云云。經查被害人王朝輝所有之上開機車係於八十八年
    十月七日在花蓮市日新崗一號車棚內失竊，及被告騎乘上開機車為警查獲後，經
    被害人檢視該機車，並無修理或換新之痕跡，仍可以原廠鑰匙啟動機車等情，業
    據被害人於警訊時陳明在卷。又經檢視卷附之系爭機車照片，該機車之外觀並非
    破舊，此點亦據被告自承在卷，是該機車縱使一度脫離被害人之管領範圍，亦絕
    非係機車所有人或其他合法持有人出於本意所棄置；又該機車縱未懸掛車牌，亦
    不足以讓人誤認係車主拋棄之物，蓋機車未懸掛車牌，有諸多原因，或因違規而
    遭警查扣，或因遭竊等等，為一般人所得認知；此外，並有贓物領據、車輛竊盜
    資料個別查詢報表各乙紙及機車照片八幀附卷可佐。是其所辯「誤以為該機車係
    廢棄之物而加以撿拾」乙節，顯係飾卸之詞，不足採信。本件事證已明，被告犯
    行洵堪認定，應予依法論科。
二、核被告所為，係犯刑法第三百三十七條之侵占離本人所持有之物罪，爰審酌被告
    之品行、犯罪動機、目的、手段、所生之危害及犯罪後之態度等一切情狀，量處
    如主文所示之刑，並諭知易服勞役之折算標準，以示懲儆。
據上論斷，應依刑事訴訟法第二百九十九條第一項前段，刑法第三百三十七條、第四
十二條第二項，罰金罰鍰提高標準條例第一條前段、第二條，判決如主文。
本案經檢察官李子春到庭執行職務。
中      華      民      國    八  十  九    年    八    月    三十一    日
                              臺灣花蓮地方法院刑事庭
                                  法  官  張  健  河
右正本證明與原本無異。
如對本判決不服，應於送達後十日內，向本院提出上訴狀。（應抄附繕本）告訴人或
被害人如對於本判決不服者，應具備理由請求檢察官上訴，其上訴期間之計算係以檢
察官收受判決正本之日期為準。
                                  法院書記官
中      華      民      國    八  十  九    年    八    月    三十一    日
附錄本案判決論罪科刑之法律條文：
刑法第三百三十七條  意圖為自己或第三人不法之所有，而侵占遺失物、漂流物或其
                    他離本人所持有之物者，處五百元以下罰金。


司法院資訊處製作；財團法人民間司法改革基金會備份。
